【裁判字號】    95,重訴,102
【裁判日期】    951201
【裁判案由】    毒品危害防制條例
【裁判全文】
臺灣高雄地方法院刑事判決             95年度重訴字第102號
公  訴  人  臺灣高雄地方法院檢察署檢察官
被      告  丙○○
                    現於臺灣高雄看守所羈押中
            乙○○
上  二  人
指定辯護人  本院公設辯護人  黃文德
上列被告因毒品危害防制條例案件，經檢察官提起公訴（95年度
偵字第16865 號、第17567號），本院判決如下：
    主  文
丙○○、乙○○共同運輸第一級毒品，丙○○累犯，處無期徒刑
，乙○○處有期徒刑柒年貳月。丙○○褫奪公權終身。扣案之第
一級毒品海洛因貳拾顆（合計淨重貳佰肆拾伍點肆壹公克，純質
淨重壹佰捌拾肆點肆零公克，空包裝總重為貳拾參點參玖公克）
、第一級毒品海洛因肆顆（合計淨重肆拾點肆捌公克，純質淨重
參拾點貳參公克，空包裝總重柒點玖參公克），均沒收銷燬；扣
案黑色LG廠牌行動電話壹支（含門號0000000000號SIM 卡），沒
收。
    事  實
一、丙○○前於民國94年間，因施用第一級毒品案件及傷害案件
    ，分別經台灣屏東地方法院以93年度訴字第902 號判決、94
    年度易字第302 號判決，分別判處有期徒刑6 月、4 月確定
    ，嗣經定其應執行刑為有期徒刑8 月確定，甫於94年12月19
    日徒刑易科罰金執行完畢。又丙○○因積欠一住高雄縣美濃
    地區成年男子陳明宗（檢察官另案偵辦中）新台幣（下同）
    20萬元之債務且無力償還，為圖抵償債務，雖明知海洛因業
    經公告列為毒品危害防制條例第2 條第2 項第1 款之第一級
    毒品，且為行政院公告禁止私運之管制進口物品，未經許可
    不得私運及運輸，竟與陳明宗共同基於自中國大陸雲南地區
    運輸第一級毒品海洛因及自大陸地區私運管制物品進口至台
    灣地區之犯意聯絡，自95年5 月底起即由陳明宗以00000000
    00號門號與丙○○使用之0000000000門號聯繫運輸毒品一事
    。幾經聯繫後，由陳明宗安排丙○○攜同不知情之妻乙○○
    於95年6 月16日晚間8 、9 時許，自高雄國際機場搭乘東方
    航空公司編號NX-667號班機出境前往澳門，再輾轉進入中國
    大陸地區之拱北、珠海、廣州、雲南等地旅遊，並由與之有
    犯意聯絡之大陸地區成年男子陳信東與丙○○、乙○○接洽
    。迄同年6 月19日凌晨某時，在雲南地區「罔市（諧音）」
    由陳信東將以保險套包覆分裝成24顆，合計淨重達285.89公
    克（純質淨重214.63公克）之第一級毒品海洛因交予丙○○
    ，並於同日上午一起返回下塌之「凱薩飯店」與獨自在飯店
    之乙○○會合。陳信東囑附丙○○以塞入肛門內之方式將此
    等第一級毒品海洛因藏放於體內運輸返台，以逃避海關人員
    之查緝，並告知丙○○若其無法將第一級毒品海洛因全部塞
    入體內，應由其妻乙○○以藏入體內之方式共同運輸回台，
    否則欲將乙○○留置在大陸。於同年6 月20日上午，因丙○
    ○僅將20顆（合計淨重達245.41公克，純質淨重184.40公克
    ，空包裝總重為23.39 公克）以保險套包覆之第一級毒品海
    洛因塞入肛門內，遂一再央求乙○○共同運輸其餘4 顆以保
    險套包覆之物品回台。乙○○因曾隔門聽聞丙○○與陳信東
    前開留置大陸之對話，惟恐遭留置，且慮及丙○○有心臟疾
    病，擔心其心臟病發，且知悉丙○○有施用毒品之惡習，在
    丙○○苦苦哀求下，明知前開欲攜帶回台之物品應屬毒品類
    之管制物品，仍不違背其本意，遂基於共同自中國大陸雲南
    地區運輸第一級毒品海洛因及自大陸地區私運管制物品進口
    至台灣地區之犯意聯絡，將剩餘4 顆以保險套包覆之第一級
    毒品海洛因（合計淨重達40.48 公克，純質淨重30.2 3公克
    ，空包裝總重7.93公克）塞入其陰道內。渠等將第一級毒品
    海洛因藏妥後，隨即自雲南地區啟程輾轉前往澳門，再由澳
    門搭乘澳門航空公司編號NX-662號班機返回台灣，並於當晚
    11 時15 分許抵達高雄國際機場。於其等二人入境通關時，
    旋遭據報到場之員警會同海關人員查獲，並先自乙○○之陰
    道內起獲以保險套包裹之第一級毒品海洛因4 顆，復以令丙
    ○○服用瀉藥之方式使其排出體內以保險套包裹之第一級毒
    品海洛因20顆，始偵破上情。嗣於本院審理時命乙○○提出
    丙○○聯繫運輸毒品使用之0000000000門號黑色LG廠牌手機
    （含門號晶片卡）1 支扣案。
二、案經高雄縣政府警察局旗山分局報告臺灣高雄地方法院檢察
    署檢察官偵查起訴。
    理  由
壹、程序方面：
一、按被告以外之人於審判外之言詞或書面陳述，除法律有規定
    者外，不得作為證據；再被告以外之人於審判外向法官所為
    之陳述，得為證據；又被告以外之人於偵查中向檢察官所為
    之陳述，除顯有不可信之情況者外，得為證據；另被告以外
    之人於檢察事務官、司法警察官或司法警察調查中所為之陳
    述，與審判中不符時，其先前之陳述具有較可信之特別情況
    ，且為證明犯罪事實存否所必要者，得為證據；再下列文書
    ，亦得為證據：1 除顯有不可信之情況外，公務員職務上製
    作之紀錄文書、證明文書。2 除顯有不可信之情況外，從事
    業務之人於業務上或通常業務過程所須製作之紀錄文書、證
    明文書。3 除前2 款之情形外，其他於可信之特別情況下所
    製作之文書，亦得為證據；又被告以外之人於審判外之陳述
    ，雖不符刑事訴訟法第159 條之1 至第159 條之4 之規定，
    而經當事人於審判程序同意作為證據，法院審酌該言詞陳述
    或書面陳述作成時之情況，認為適當者，亦得為證據；另當
    事人、代理人或辯護人於法院調查證據時，知有第159 條第
    1 項不得為證據之情形，而未於言詞辯論終結前聲明異議者
    ，視為有前項之同意，刑事訴訟法第159 條第1 項、第159
    條之1 第1 項、第2 項、第159 條之2 、第159 條之4、 第
    159 條之5 第1 項、第2 項分別定有明文。查：
（一）本案卷附法務部調查局95年8 月1 日調科壹字第22002379
      6 號、第00000000 0號鑑定通知書各1 份（95年度偵字第
      16865 號，下稱偵卷，第74、75頁），雖為被告以外之人
      於審判外所為之書面陳述，屬於傳聞證據，然此乃臺灣高
      雄地方法院檢察署檢察官於偵查中，依刑事訴訟法第208
      條第1 項規定，囑託法務部調查局鑑定，法務部調查局依
      刑事訴訟法第208 條第1 項準用同法第206 條第1 項規定
      所出具之書面鑑定報告，此觀諸上開鑑定通知書上通知單
      位欄之記載自明，應屬刑事訴訟法第159 條第1 項「被告
      以外之人於審判外之言詞或書面陳述，除法律有規定者外
      ，不得作為證據」規定所稱「法律有規定者」之情形，應
      有證據能力。
（二）高雄縣警察局旗山分局搜索、扣押筆錄及扣押物品目錄表
      各2 份（偵卷第20-22 、24-26 頁）、高雄關稅局高雄機
      場分局95年6 月21日（95）高機移字第035 號及同日（95
      ）高機移字第036 號函所附扣押貨物、運輸工具收據及搜
      索筆錄各1 份（偵卷第31-34 頁）、00000000000 號及00
      00000000號申請人基本資料（院卷第56頁、卷外另放），
      雖均為被告以外之人於審判外之陳述，屬於傳聞證據，惟
      因被告於本院審判程序同意採為證據，本院復審酌上開文
      書之形式及取得之過程並無瑕疵、與待證事實具有關連性
      等情況，認為適當，應認依刑事訴訟法第159 條之5 第2
      項之規定，得為證據，而有證據能力。
（三）入出境查詢結果2 紙（院卷第98頁、第99頁），雖為被告
      以外之人於審判外所為之書面陳述，屬於傳聞證據，然屬
      於公務員於職務上製作，經常處於可受公開檢查之狀態，
      設有錯誤，甚易發現而予及時糾正之紀錄文書，應屬刑事
      訴訟法第159 條之4 第1 款所稱之紀錄文書，又查無證據
      證明上開入出境查詢結果1 紙，顯有不可信之情況，揆諸
      前揭規定，應認得為證據，而有證據能力。
（四）被告丙○○、乙○○分於警詢中之陳述（參見警卷），雖
      各係被告乙○○、丙○○以外之人於審判外之陳述，性質
      上屬傳聞證據，惟經被告及其等辯護人、檢察官於本院審
      理中同意作為證據，本院復審酌該言詞陳述作成時之情況
      並查無其他不法之情狀，依上該條文之規定，應有證據能
      力。
二、次按被告以外之人（含共同被告）於偵查中向檢察官所為陳
    述，除顯有不可信之情況者外，得為證據，為刑事訴訟法第
    15 9條之1 第2 項所明定。查被告丙○○、乙○○於偵查中
    向檢察官所為之陳述，被告及其辯護人對該項供述具有證據
    能力並不爭執，且同意引用作為證據，亦無何顯不可信之情
    況，依上開說明，其等於偵查中之證詞，自具有證據能力。
三、再按，傳聞法則乃對於被告以外之人於審判外之言詞或書面
    陳述，亦即針對被告以外之人於審判外以言詞或書面所為之
    供述證據所為之規範。卷附被告遭查獲時，所攝其身藏第一
    級毒品海洛因照片8 張（警卷），乃以科學、機械之方式，
    對於當時狀況所為忠實且正確之記錄，性質上並非供述證據
    ；另000000 0000 號、0000000000號電話通聯紀錄（卷外另
    放），分別為和信電訊股份有限公司、中華電信行動通信分
    公司所出具，表示該等行動電話門號於案發前後之雙向通聯
    紀錄，而上述資料於電話發（受）話時，電話公司之機房電
    腦就會利用磁片記錄，固定時間將磁片之紀錄利用電腦列印
    ，係機械性列印之通聯紀錄，非為供述證據，故無傳聞法則
    之適用，自無刑事訴訟法第15 9條第1 項規定之適用，又查
    無不得為證據之狀況，自應具有證據能力。
貳、實體方面：
一、訊據被告丙○○對於自95年5 月底起即與共犯陳明宗之成年
    男子電話聯繫自大陸地區運輸毒品一事；被告丙○○，乙○
    ○並對於95年6 月16日自高雄國際機場搭乘東方航空公司編
    號NX-667號班機出境前往澳門，再輾轉進入中國大陸地區，
    迄同年6 月19日凌晨某時，在雲南地區「罔市（諧音）」由
    共犯陳信東之成年男子，將以保險套包覆分裝成24顆之第一
    級毒品海洛因交予被告丙○○，由其於同年6 月20日上午在
    雲南地區凱薩飯店以塞入肛門內之方式將此等第一級毒品海
    洛因20顆、被告乙○○將剩餘第一級毒品海洛因4 顆以藏放
    陰道方式運輸返台，於同日搭乘澳門航空公司編號NX-662號
    班機於當晚11時15分許抵達高雄國際機場入境台灣地區之事
    實，分別於本院審理時坦承不諱。又扣案之白色粉末各20顆
    、4 顆，分別經送請法務部調查局鑑定結果，確認均含第一
    級第六項毒品海洛因成分，分別合計淨重達245. 41 公克，
    純質淨重184.40公克，空包裝總重為23.39 公克（20顆部分
    ）、合計淨重達40.48 公克，純質淨重30.23 公克，空包裝
    總重7.93公克（4 顆部分），有法務部調查局95年8 月1日
    調科壹字第220023796 號、第000000000 號鑑定通知書各1
    份（偵卷第74、75頁）在卷可稽，並有高雄縣警察局旗山分
    局搜索、扣押筆錄及扣押物品目錄表各2 份（偵卷第20-22
    、24-26 頁）、高雄關稅局高雄機場分局95年6 月21日（95
    ）高機移字第035 號及同日（95）高機移字第036 號函所附
    扣押貨物、運輸工具收據及搜索筆錄各1 份（偵卷第31-34
    頁）、00000000000 號及0000000000號申請人基本資料（院
    卷第56頁、卷外另放）併通聯記錄各1 份（卷外另放）、入
    出境查詢結果2 紙（院卷第98頁、第99頁）、查獲時照片8
    張（警卷）附卷足資佐證。堪認被告2 人前揭自白與事實相
    符，洵堪採為論罪科刑之依據。再被告乙○○明知被告丙○
    ○有施用毒品前科，且預見被告丙○○央求其運輸之物品屬
    毒品類之違禁物，仍與被告丙○○共同運輸回國，本案運輸
    回國者係第一級毒品海洛因，亦堪認不違背其本意。從而，
    被告2 人自大陸雲南地區運輸第一級毒品海洛因及自大陸地
    區私運管制物品進口至台灣地區之犯行，均堪以認定，本案
    事證明確，應依法論罪與科刑。
二、查被告行為後，刑法於94年2 月2 日經總統令修正公布，於
    95年7 月1 日施行，而比較新舊法時應就罪刑有關之共犯、
    未遂犯、想像競合犯、牽連犯、連續犯、結合犯，以及累犯
    加重、自首減輕暨其他法定加減原因（如身分加減）與加減
    例等一切情形，綜其全部罪刑之結果而為比較（最高法院95
    年5 月23日刑事庭第8 次會議決議參照）。經查：
（一）被告行為時毒品危害防制條例第4 條第1 項雖未修正，惟
      併科罰金部分，依修正前刑法第33條第5 款規定「主刑之
      種類如下：五、罰金：1 元以上」，該罪之罰金刑為最低
      得科新臺幣3 元，最高得科新臺幣10,000,000元。而依修
      正後刑法第33條第5 款修正為「主刑之種類如下：五、罰
      金：新臺幣1,000 元以上，以百元計算之」之規定，該罪
      之罰金刑最低得科新臺幣1,000 元以上，最高得科新臺幣
      10,000,000元，比較新舊法，應以被告行為時之刑法第33
      條之規定計算併科罰金之最低額較有利於被告。
（二）刑法第28條共犯修正施行前規定「2 人以上共同實施犯罪
      之行為者，皆為正犯」，修正施行後規定「2 人以上共同
      實行犯罪之行為者，皆為正犯」，修法後將完全未參與犯
      罪行為之實行之陰謀共同正犯及預備共同正犯刪除。而本
      件被告2 人對於運輸毒品行為有犯意聯絡及行為分擔，且
      已將毒品自中國大陸地區運輸來台，已著手於犯罪行為，
      屬實行運輸犯行之正犯，不論依修正前之刑法第28條，或
      修正後之刑法第28條之規定，均構成共同正犯，對被告而
      言並無有利或不利之情形，自不生新舊法比較之問題，應
      逕依修正前之刑法第28條，論以共同正犯。
（三）修正前刑法第47條原規定：「受有期徒刑之執行完畢，或
      受無期徒刑或有期徒刑一部之執行而赦免後，5 年內再犯
      有期徒刑以上之罪者，為累犯，加重本刑至二分之一」；
      修正後刑法第47條第1 項則規定：「受徒刑之執行完畢，
      或一部之執行而赦免後，5 年以內故意再犯有期徒刑以上
      之罪者，為累犯，加重本刑至二分之一」。被告丙○○有
      如事實欄所載前科，於5 年以內故意再犯本件有期徒刑以
      上之罪，不論依修正前或修正後之刑法第47條規定，均構
      成累犯，對被告丙○○而言並無有利或不利之情形。
（四）本件被告於行為時之刑法第64條第2 項、第65條第2 項有
      關死刑或無期徒刑減輕之規定分別為：「死刑減輕者，為
      無期徒刑，或為15年以下12年以上有期徒刑」、「無期徒
      刑減輕者，為7 年以上有期徒刑」，而95年7 月1 日修正
      公布施行之刑法前開規定則為：「死刑減輕者，為無期徒
      刑」、「無期徒刑減輕者，為20年以下15年以上有期徒刑
      」，比較修正前後之規定，以修正前之規定對被告較為有
      利。
（五）被告行為後，修正後刑法第55條關於想像競合犯之規定，
      增訂「但不得科以較輕罪名所定最輕本刑以下之刑」之但
      書規定。依最高法院95年第8 次刑事庭會議決議，認此係
      科刑之限制，為法理之明文化，非屬法律之變更，自不生
      新舊法比較問題。
（六）綜合全部罪刑比較之結果，依刑法第2 條第1 項從舊從輕
      原則之規定，以舊法之規定有利於被告，自應適用修正前
      之刑法處斷。
三、所犯罪名及科刑理由：
（一）查海洛因係屬毒品危害防制條例第2 條第2 項第1 款之第
      一級毒品，亦屬行政院依據懲治走私條例第2 條第4 項所
      頒訂「懲治走私條例公告管制物品項目及其數額」之公告
      甲項第4 款所列之管制進出口物品，不限其數額，均不得
      私運進出口；被告2 人雖於大陸地區取得本件扣案之第一
      級毒品海洛因，惟係經由澳門地區運送進入臺灣地區，依
      香港澳門關係條例第35條第2 項、第3 項規定，輸入或攜
      帶進入臺灣地區之香港或澳門物品，以進口論，輸往香港
      或澳門之物品，以出口論，分別依輸入物品、輸出物品有
      關法令之規定辦理，自不再依懲治走私條例第12條以自大
      陸地區私運物品進入臺灣地區之準走私論（最高法院93年
      第3 次刑事庭會議決議參照）。次按共同正犯之意思聯絡
      ，並不以數人間直接發生者為限，即有間接之聯絡者，亦
      包括在內，最高法院81年度臺上字第6601號判決可資參照
      。是核被告2 人所為，均係犯毒品危害防制條例第4 條第
      1 項運輸第一級毒品罪、懲治走私條例第2 條第1 項私運
      管制物品進口罪。被告持有第一級毒品海洛因後，復進而
      運輸，其持有之低度行為應為運輸之高度行為所吸收，不
      另論罪。被告丙○○與陳明宗、陳信東之成年男子間有意
      思聯絡；被告丙○○、乙○○間有犯意聯絡，參照最高法
      院81年度臺上字第6601號判決意旨，其等4 人就上開運輸
      第一級毒品海洛因、私運管制物品進口罪，俱為共同正犯
      。被告以一行為觸犯上開二罪名，為想像競合犯，依刑法
      第55條之規定，爰從較重之毒品危害防制條例第4 條第1
      項運輸第一級毒品罪處斷。又被告丙○○前於94年間，因
      施用第一級毒品案件及傷害案件，分別經台灣屏東地方法
      院以93年度訴字第902 號判決、94年度易字第30 2號判決
      ，分別判處有期徒刑6 月、4 月確定，嗣經定其應執行刑
      為有期徒刑8 月確定，並於94年12月19日徒刑易科罰金執
      行完畢，此有臺灣高等法院被告前案紀錄表在卷可按，其
      於5 年以內再犯本件有期徒刑以上之罪，依修正前之刑法
      第47條為累犯，本應加重其刑，惟被告丙○○所犯運輸第
      一級毒品罪其本刑為死刑、無期徒刑部分，依法不得再加
      重。
（二）本院審酌被告丙○○係心智成熟之人，本身染有毒癮，有
      台灣高等法院被告前案紀錄表1 份在卷可稽，被告丙○○
      為警查獲時所採尿液經送檢驗結果亦呈海洛因陽性反應，
      復有高雄縣政府警察局旗山分局毒品危害防制條例嫌犯代
      號與真實姓名對照表及台灣檢驗科技股份有限公司濫用藥
      物實驗室--高雄95年7 月3 日濫用藥物尿液檢驗報告各1
      份在卷可稽，當知悉海洛因施用者容易上癮而戒除不易，
      除個人身心飽受摧殘外，輕則吸後枯癟或猝死而致家庭破
      碎，重則為取得購買毒品之金錢致淪為娼妓盜匪，足以腐
      蝕民心國基，斲喪民族生機，危害至深且鉅，其為私人債
      務20萬元，便鋌而走險原擬自行自大陸地區走私第一級毒
      品海洛因24顆，合計淨重達285.89公克（純質淨重214.63
      公克）回台，因體內僅能藏放20顆，竟央求在恐遭留置大
      陸風險時刻尚顧及其身體健康狀況之妻被告乙○○，與其
      共同運輸毒品回國，未念及10年夫妻之情，不顧其妻未來
      人生將因此遭逢巨變，對被告乙○○心靈及未來人生亦造
      成極大之傷害，且此次走私之第一級毒品數量龐大，如輾
      轉擴散至吸毒者手中，將使萬千人受害，對國家社會之危
      害至深且鉅，惟念其犯後坦承犯行，於通關入境時即遭查
      獲，第一級毒品海洛因尚未流入市面對社會之危害性已即
      時獲阻，被告丙○○本身亦罹有惡性心律不整之疾病，有
      財團法人義大醫院診斷證明書2 紙在卷可稽（院卷第35、
      37頁），其走私該等第一級毒品海洛因亦冒有生命危急之
      風險，堪有不得已之情，犯罪情節尚不致死等一切情狀，
      量處無期徒刑，並依刑法第37條第1 項規定，宣告褫奪公
      權終身。另審酌被告乙○○與被告丙○○結婚10年，2 人
      婚後不曾出國旅遊，被告乙○○在婆家生活亦非如意，對
      此趟大陸行程充滿期待興奮之情，已據被告乙○○於本院
      審理時供稱在卷，此行本應為其人生中難得之美好回憶，
      竟在回國前變調，在恐遭留置大陸之顧忌下，雖被告丙○
      ○已罔顧夫妻情份對其為此無情無義之要求，被告乙○○
      尚心繫被告丙○○罹有心臟疾病，憂心其心臟病發，而干
      冒陷於囹圄之風險，並忍受異物藏放在陰道內痛楚之心酸
      處境，並斟酌其實際攜帶入境之第一級毒品海洛因僅4顆
      ，合計淨重40.48 公克，純質淨重30.23 公克，犯後坦承
      犯行，甫於通關入境時即遭查獲，第一級毒品海洛因尚未
      流入市面造成實害，犯罪情狀在客觀上可引起一般人同情
      ，尚可憫恕，倘科以法定最輕本刑之無期徒刑，猶嫌情輕
      法重，爰依刑法第59條之規定，酌量減輕其刑（按被告行
      為後，修正後刑法第59條關於酌減其刑之規定，雖增訂「
      認科以最低度刑仍嫌過重」之規定，然此為法院就刑之裁
      量及酌減審認標準見解之明文化，非屬法律之變更，附此
      敘明。
（三）沒收部分：
  1 、扣案之第一級海洛因20顆，合計淨重達245.41公克，純質
      淨重184.40公克，空包裝總重為23.39 公克、4 顆，合計
      淨重達40.48 公克，純質淨重30.2 3公克，空包裝總重7.
      93公克，已如前述，雖保險套各20枚、4 枚經法務部調查
      局就之與其所盛裝之第一級毒品海洛因分別鑑析其重量，
      有法務部調查局前開鑑定通知書2 紙在卷可憑，惟因法務
      部調查局一般係以傾倒之方式，將包裝袋內之第一級毒品
      海洛因倒出而與包裝袋分離而稱重，必要時，輔以刮杓刮
      取袋內粉末，然無論依何種方式分離，包裝袋內均有極微
      量之第一級毒品海洛因殘留，業經法務部調查局93年3 月
      19日調科壹字第09300113060 號函釋在案，此為本院職務
      上已知之事實，且經本院於95年11月17日當庭勘驗已遭撕
      裂之保險套上均明顯含有第一級毒品海洛因殘渣在案（院
      卷第109 頁），足認前開各保險套，內含極微量第一級毒
      品海洛因殘留而無法析離，均應整體視為查獲之第一級毒
      品海洛因，依毒品危害防制條例第18條第1 項前段之規定
      ，不問屬於犯人與否，均宣告沒收銷燬之；而鑑驗所耗損
      之毒品，既已滅失，自無庸宣告沒收銷燬。
   2、另扣案之黑色LG廠牌行動電話1 具含中華電信股份有限公
      司（下稱中華電信公司）門號0000000000號SIM 卡，其中
      SIM 卡業經申請人被告乙○○取得所有權，有門號000000
      0 000 號申請人基本資料（卷外另放）、中華電信公司台
      灣南區電信分公司高雄營業處95年7 月14日高森服字第95
      39 600275 號函可證（院卷第97頁），另LG廠牌黑色行動
      電話1 具，為被告2 人共有，已據被告乙○○供明在卷，
      且係被告丙○○用以和共犯陳明宗聯繫運輸第一級毒品入
      境臺灣地區事宜所用之物，亦據被告丙○○於本院訊問時
      供承在卷，並有前揭通聯記錄附卷可參，均屬供運輸本件
      扣案第一級毒品海洛因所用之物，應依同條例第19條第1
      項規定沒收之；至共犯陳明宗使用之00000000000 號電話
      ，並無證據證明係其所有，此由00000 000000號門號申請
      人為案外人劉享文可證，有該門號申請人基本資料附卷可
      佐（院卷第56頁），故不為沒收之諭知，附此敘明。
據上論斷，應依刑事訴訟法第299 條第1 項前段，毒品危害防制
條例第4 條第1 項、第18條第1 項前段、第19條第1 項，懲治走
私條例第2 條第1 項、第11條，刑法第11條、第2 條第1 項前段
、修正前刑法第28條、第47條、第55條、第59條、第37第1 項，
判決如主文。
本案經檢察官甲○○到庭執行職務。
中    華    民    國    95    年    12    月    1     日
                  刑事第十六庭  審判長法  官  黃惠玲
                                      法  官  蔣志宗
                                      法  官  郭宜芳
以上判決正本證明與原本無異。
如不服本判決，應於送達後10日內，向本院提出上訴狀。
中    華    民    國    95    年    12    月    1     日
                                      書記官  邱靜銘
附錄本案論罪科刑法條全文：
毒品危害防制條例第4 條第1 項
製造、運輸、販賣第一級毒品者，處死刑或無期徒刑；處無期徒
刑者，得併科新臺幣1 千萬元以下罰金。
懲治走私條例第2條
私運管制物品進口、出口逾公告數額者，處7 年以下有期徒刑，
得併科新臺幣3 百萬元以下罰金。
前項之未遂犯罰之。
第 1 項所稱管制物品及其數額，由行政院公告之。


司法院資訊處製作；財團法人民間司法改革基金會備份。
